07 - Plans du quart nord-est du Quadrilatère Richelieu: bâtiment sur jardin
Bibliothèque nationale de France. Mission pour la gestion de la production documentaire et des archives
- 1er étage
  - Cabinet des Médailles
    - sans date [1850/1940], 2011/001/5378; Dessin polychrome sur calque ou papier transparent, dimensions: 244 x 665 mm.
    - sans date [1850/1940], 2011/001/5379; Dessin polychrome sur calque ou papier transparent. Document fragile ou abîmé., dimensions: 355 x 670 mm.
    - Mobilier, 08 avril 1914; 2011/001/5388; Dessin polychrome sur calque ou papier transparent. Document fragile ou abîmé., dimensions: 395 x 636 mm.
      Vestibule 1er étage sur jardin.
    - Eléments décoratifs: peinture décorative, sans date [1850/1940]; 2011/001/5389; Dessin monochrome sur calque ou papier transparent, dimensions: 125 x 508 mm.
      Collection Hippte de Janzé léguée en 1865.
    - sans date [1850/1940], 2011/001/5392; Dessin monochrome sur calque ou papier transparent, dimensions: 263 x 292 mm.
    - Mobilier, sans date [1850/1940]; 2011/001/5396; Dessin polychrome sur calque ou papier transparent. Document fragile ou abîmé., dimensions: 362 x 525 mm.
    - Mobilier, sans date [1850/1940]; 2011/001/5397; Dessin monochrome sur calque ou papier transparent, dimensions: 354 x 374 mm.
    - Mobilier, sans date [1850/1940]; 2011/001/5398; Dessin monochrome sur calque ou papier transparent, dimensions: 199 x 520 mm.
    - Mobilier, sans date [1850/1940]; 2011/001/5399; Dessin polychrome sur calque ou papier transparent. Document fragile ou abîmé. Lacunes, dimensions: 479 x 534 mm.
    - Mobilier, 08 avril 1914; 2011/001/5401; Dessin polychrome sur calque ou papier transparent. Document fragile ou abîmé., dimensions: 250 x 378 mm.
    - Mobilier, sans date [1850/1940]; 2011/001/5402; Dessin polychrome sur calque ou papier transparent, dimensions: 386 x 631 mm.
    - Mobilier, sans date [1850/1940]; 2011/001/5405; Dessin polychrome sur calque ou papier transparent, dimensions: 338 x 375 mm.
    - Support: colonne, sans date [1850/1940]; 2011/001/5554; Dessin monochrome sur calque ou papier transparent, dimensions: 220 x 290 mm.
    - Equipement technique: fermeture des baies, 17 mai 1920; 2011/001/3594; Dessin monochrome sur bleu d'architecte (papier-contact photosensible), dimensions: 655 x 950 mm.
      Vestibule des Médailles, volets en fer à 8 vantaux, élévation.
    - Equipement technique: fermeture des baies, 17 mai 1920; 2011/001/3597; Dessin monochrome sur bleu d'architecte (papier-contact photosensible), dimensions: 660 x 950 mm.
    - Maçonnerie, 1908; 2011/001/3714; Dessin monochrome sur bleu d'architecte (papier-contact photosensible). Document fragile ou abîmé. Traces de moisissures (testées inactives), dimensions: 745 x 1040 mm.
      Calepin n°103. Elévation au 1e étage de la partie de mur entre les piles n°75 et 32 existantes.
    - sans date [1850/1940], 2011/001/4070; Dessin aquarellé sur calque ou papier transparent, dimensions: 340 x 527 mm.
      Médailles.
    - Baie, sans date [1915]; 2011/001/4275; Dessin monochrome sur bleu d'architecte (papier-contact photosensible), dimensions: 905 x 1070 mm.
      Bâtiment neuf sur jardin, trois grilles en fer forgé au 1er étage.
    - Baie, 26 juin 1915; 2011/001/4280; Dessin monochrome sur bleu d'architecte (papier-contact photosensible), dimensions: 935 x 1060 mm.
    - Baie, 06 janvier 1915; 2011/001/4282; Dessin monochrome sur bleu d'architecte (papier-contact photosensible), dimensions: 965 x 1545 mm.
      Bâtiment neuf sur jardin, 3 grilles en fer forgé au 1e étage.
    - Sol: plancher, 14 janvier 1911; 2011/001/0452; Dessin monochrome sur papier, dimensions: 540 x 720 mm.
      Plancher haut du 1er étage vers la tourelle.
    - Décor d'architecture: corniche, 09 mai 1910; 2011/001/1975; Dessin polychrome sur calque collé sur papier, dimensions: 752 x 1062 mm.
      Vestibule sur le jardin, détails de la corniche du 1er étage.
    - Baie, 21 février 1901; 2011/001/2209; Dessin aquarellé sur papier, dimensions: 696 x 985 mm.
      Pavillon Colbert NE, panneaux en menuiserie dans l'ébrasement de la grande baie du 1e étage de chaque côté à niveau du balcon.
    - Maçonnerie, 1911; 2011/001/2777; Dessin monochrome sur bleu d'architecte (papier-contact photosensible), dimensions: 515 x 668 mm.
      Calepin n°123. 2e lot, piles n°68, 69, 70, 71 et 72, 1er étage, plan de la 22e assise.
    - Maçonnerie, 1910; 2011/001/2787; Dessin monochrome sur bleu d'architecte (papier-contact photosensible), dimensions: 535 x 750 mm.
      Calepin n°080. Bâtiment sur le jardin, 1e étage, 8 colonnes semblables en tercé.
    - Maçonnerie, 1910; 2011/001/2788; Dessin monochrome sur bleu d'architecte (papier-contact photosensible), dimensions: 322 x 623 mm.
      Calepin n°086. 2e lot, pile n°68 raccordement avec la pile 110, 1er étage, coupe sur A.A.
    - Maçonnerie, 1910; 2011/001/2789; Dessin monochrome sur bleu d'architecte (papier-contact photosensible), dimensions: 500 x 730 mm.
      Calepin n°082. 2e lot, façade sur jardin (partie en arrière-corps) et raccordement avec le vieux bâtiment, 1er étage.
    - Maçonnerie, 1911; 2011/001/2793; Dessin monochrome sur bleu d'architecte (papier-contact photosensible), dimensions: 520 x 750 mm.
      Calepin n°113. 2e lot, piles 110 et 111, 1er étage, plan de la 20e assise.
    - Maçonnerie, 1911; 2011/001/2795; Dessin polychrome sur bleu d'architecte (papier-contact photosensible), dimensions: 464 x 755 mm.
      Calepin n°106. 2e lot, piles 68, 69 et 70, 1er étage, plan de l'assise 19bis des claveaux n°3 et 4 et des clés.
    - Maçonnerie, 1911; 2011/001/2796; Dessin monochrome sur bleu d'architecte (papier-contact photosensible), dimensions: 354 x 595 mm.
      Calepin n°112. 2e lot, piles 110 et 111, 1er étage, élévation côté de l'escalier des manuscrits
    - Maçonnerie, 1911; 2011/001/2797; Dessin monochrome sur bleu d'architecte (papier-contact photosensible), dimensions: 589 x 675 mm.
      Calepin n°116. 2e lot, piles 110 et 111, 1er étage, plan de la 23e assise.
    - Maçonnerie, 1911; 2011/001/2798; Dessin monochrome sur bleu d'architecte (papier-contact photosensible), dimensions: 490 x 708 mm.
      Calepin n°118. 2e lot, piles 110 et 111, 1er étage, plan de la 25e assise.
    - Maçonnerie, 1911; 2011/001/2799; Dessin polychrome sur bleu d'architecte (papier-contact photosensible), dimensions: 460 x 690 mm.
      Calepin n°114. 2e lot, piles 110 et 111, plan de la 21e assise, 1er étage.
    - Maçonnerie, 1911; 2011/001/2800; Dessin monochrome sur bleu d'architecte (papier-contact photosensible), dimensions: 578 x 672 mm.
      Calepin n°122. 2e lot, piles 68, 69, 70, 71, 72, 1er étage, plan de l'assise n°21 et 21bis.
    - Maçonnerie, 1911; 2011/001/2801; Dessin polychrome sur bleu d'architecte (papier-contact photosensible), dimensions: 500 x 725 mm.
      Calepin n°117. 2e lot, piles 110 et 111, 1er étage, plan de la 24e assise.
    - Maçonnerie, 1911; 2011/001/2802; Dessin monochrome sur bleu d'architecte (papier-contact photosensible), dimensions: 494 x 729 mm.
      Calepin n°121. 2e lot, piles 68, 69, 70, 1er étage, plan de l'assise n°21.
    - Baie, 06 janvier 1915; 2011/001/2857; Dessin monochrome sur bleu d'architecte (papier-contact photosensible), dimensions: 558 x 820 mm.
    - Baie, sans date [1850/1940]; 2011/001/3007; Dessin polychrome sur bleu d'architecte (papier-contact photosensible), dimensions: 607 x 986 mm.
      1er étage bâtiment sur jardin, porte en fer et bronze pour l'entrée des Médailles, détail grandeur de la crémone et de la serrure.
    - Maçonnerie, sans date [1850/1940]; 2011/001/3047; Dessin monochrome sur bleu d'architecte (papier-contact photosensible), dimensions: 310 x 1130 mm.
      Calepin n°152. 2e lot, 1e étage, piles n°59bis, 60bis, 61bis et 62bis, élévation (en regardant le jardin).
    - Maçonnerie, sans date [1850/1940]; 2011/001/3076; Dessin monochrome sur bleu d'architecte (papier-contact photosensible), dimensions: 435 x 1150 mm.
      Calepin n°134. Élévation des plates bandes et assise supérieure, 2e lot, 1er étage, piles n°71 et 72.
    - Sol: dallage, sans date [1850/1940]; 2011/001/3078; Dessin polychrome sur bleu d'architecte (papier-contact photosensible), dimensions: 687 x 1005 mm.
      Dallage, 1er étage.
    - Baie, sans date [1850/1940]; 2011/001/3290; Dessin monochrome sur bleu d'architecte (papier-contact photosensible), dimensions: 615 x 1065 mm.
      Bâtiment neuf sur jardin, 3 grilles en fer forgé au 1er étage, détail de la partie basse.
    - Maçonnerie, 1910; 2011/001/3406; Dessin polychrome sur bleu d'architecte (papier-contact photosensible). Document fragile ou abîmé., dimensions: 645 x 1065 mm.
      Calepin n°077. Bâtiment sur jardin, bandeau du 1er étage.
    - Maçonnerie, 1910; 2011/001/3407; Dessin polychrome sur bleu d'architecte (papier-contact photosensible), dimensions: 685 x 720 mm.
      Calepin n°084. 2e lot, piles n°68, 69, 70, 71, 72, 1er étage, plan de la 13e assise.
    - Maçonnerie, 1910; 2011/001/3408; Dessin monochrome sur bleu d'architecte (papier-contact photosensible), dimensions: 625 x 715 mm.
      Calepin n°085. 2e lot, piles n°68, 69, 70, 1er étage, plan de la 14e assise.
    - Maçonnerie, 1910; 2011/001/3409; Dessin monochrome sur bleu d'architecte (papier-contact photosensible), dimensions: 628 x 754 mm.
      Calepin n°087. 2e lot, piles n°68, 69, 70, 1er étage, plan de la 15e assise.
    - Maçonnerie, 1910; 2011/001/3410; Dessin monochrome sur bleu d'architecte (papier-contact photosensible), dimensions: 630 x 713 mm.
      Calepin n°088. 2e lot, piles n°68, 69, 70, 1er étage, plan de la 16e assise.
    - Maçonnerie, 1910; 2011/001/3411; Dessin monochrome sur bleu d'architecte (papier-contact photosensible), dimensions: 610 x 707 mm.
      Calepin n°089. 2e lot, piles n°68, 69, 70, 1er étage, plan de la 17e assise.
    - Maçonnerie, 1910; 2011/001/3412; Dessin monochrome sur bleu d'architecte (papier-contact photosensible), dimensions: 606 x 909 mm.
      Calepin n°090. 2e lot, façade sur jardin, partie en avant-corps, 1er étage.
    - Maçonnerie, 1910; 2011/001/3413; Dessin monochrome sur bleu d'architecte (papier-contact photosensible), dimensions: 480 x 919 mm.
      Calepin n°092. 2e lot, façade sur jardin, (tourelle et partie en arrière corps), 1er étage.
    - Maçonnerie, 1910; 2011/001/3414; Dessin monochrome sur bleu d'architecte (papier-contact photosensible), dimensions: 503 x 905 mm.
      Calepin n°093. 2e lot, façade sur jardin, (tourelle et partie en arrière corps et raccordement avec le vieux bâtiment), 1er étage.
    - Maçonnerie, 1910; 2011/001/3415; Dessin monochrome sur bleu d'architecte (papier-contact photosensible), dimensions: 429 x 1092 mm.
      Calepin n°094. 2e lot, façade sur jardin, tourelles, 1er étage.
    - Maçonnerie, 1910; 2011/001/3416; Dessin monochrome sur bleu d'architecte (papier-contact photosensible), dimensions: 665 x 1075 mm.
      Calepin n°096. 2e lot, façade sur jardin, 1er étage.
    - Maçonnerie, 1910; 2011/001/3417; Dessin monochrome sur bleu d'architecte (papier-contact photosensible), dimensions: 450 x 906 mm.
      Calepin n°098. 2e lot, façade sur jardin (tourelle et partie en arrière corps) et raccordement avec le vieux bâtiment, 1er étage
    - Maçonnerie, 1910; 2011/001/3418; Dessin monochrome sur bleu d'architecte (papier-contact photosensible). Document fragile ou abîmé., dimensions: 464 x 868 mm.
      Calepin n°099. 2e lot, façade sur jardin (tourelle et partie en arrière corps) et raccordement avec le vieux bâtiment, 1er étage
    - Maçonnerie, 1910; 2011/001/3419; Dessin monochrome sur bleu d'architecte (papier-contact photosensible), dimensions: 469 x 889 mm.
      Calepin n°100. 2e lot, façade sur jardin (tourelle et partie en arrière corps) et raccordement avec le vieux bâtiment, 1er étage.
    - Maçonnerie, 1910; 2011/001/3420; Dessin monochrome sur bleu d'architecte (papier-contact photosensible), dimensions: 500 x 1157 mm.
      Calepin n°101. 2e lot, façade sur jardin, tourelle, 1er étage.
    - Maçonnerie, 1911; 2011/001/3421; Dessin monochrome sur bleu d'architecte (papier-contact photosensible), dimensions: 650 x 735 mm.
      Calepin n°091. 2e lot, piles n°68, 69, 70, 1er étage.
    - Maçonnerie, 1911; 2011/001/3422; Dessin monochrome sur bleu d'architecte (papier-contact photosensible), dimensions: 609 x 747 mm.
      Calepin n°097. 2e lot, façade sur jardin, (tourelle et partie en arrière corps), 1er étage.
    - Maçonnerie, 1911; 2011/001/3423; Dessin monochrome sur bleu d'architecte (papier-contact photosensible), dimensions: 597 x 1030 mm.
      Calepin n°103. 2e lot, piles n°68, 69, 70, 1er étage.
    - Maçonnerie, 1911; 2011/001/3424; Dessin monochrome sur bleu d'architecte (papier-contact photosensible), dimensions: 677 x 730 mm.
      Calepin n°104. 2e lot, piles n°68, 69, 70, 1er étage, plan de la 18e assise.
    - Maçonnerie, 1911; 2011/001/3425; Dessin monochrome sur bleu d'architecte (papier-contact photosensible), dimensions: 679 x 739 mm.
      Calepin n°105. 2e lot, piles n°68, 69, 70, 1er étage, plan de la 19e assise.
    - Maçonnerie, 1911; 2011/001/3426; Dessin polychrome sur bleu d'architecte (papier-contact photosensible), dimensions: 705 x 713 mm.
      Calepin n°107. 2e lot, piles n°68, 69, 70, 1er étage, plan de la 20e assise.
    - Maçonnerie, 1911; 2011/001/3427; Dessin polychrome sur bleu d'architecte (papier-contact photosensible), dimensions: 505 x 929 mm.
      Calepin n°108. 2e lot, façade sur jardin, assises de tourelle, 1er étage.
    - Maçonnerie, 1911; 2011/001/3428; Dessin polychrome sur bleu d'architecte (papier-contact photosensible), dimensions: 503 x 1003 mm.
      Calepin n°109. 2e lot, façade sur jardin, (tourelle et partie en arrière corps) et raccordement avec le vieux batiment, 1er étage.
    - Maçonnerie, 1911; 2011/001/3429; Dessin monochrome sur bleu d'architecte (papier-contact photosensible), dimensions: 500 x 922 mm.
      calepin n°110. 2e lot, façade sur jardin, (tourelle et partie en arrière corps) et raccordement avec le vieux bâtiment, 1er étage.
    - Maçonnerie, 1911; 2011/001/3430; Dessin polychrome sur bleu d'architecte (papier-contact photosensible), dimensions: 500 x 1047 mm.
      Calepin n°111. 2e lot, façade sur jardin, (tourelle et partie en arrière corps) et raccordement avec le vieux bâtiment, 1er étage.
    - Maçonnerie, 1911; 2011/001/3431; Dessin monochrome sur bleu d'architecte (papier-contact photosensible), dimensions: 567 x 953 mm.
      Calepin n°119. 2e lot, façade sur jardin, (tourelle et partie en arrière corps) et raccordement avec le vieux bâtiment, 1er étage.
    - Maçonnerie, 1911; 2011/001/3432; Dessin monochrome sur bleu d'architecte (papier-contact photosensible), dimensions: 544 x 1016 mm.
      Calepin n°124. 2e lot, façade sur jardin, (partie en arrière corps), piles n°59, 60, 61, 62, 1er étage, plan de la 20e assise, tout en villiers-adam.
    - Maçonnerie, 1911; 2011/001/3433; Dessin monochrome sur bleu d'architecte (papier-contact photosensible), dimensions: 374 x 1022 mm.
      Calepin n°125. 2e lot, façade sur jardin, (partie en avant corps), piles n°29, 59, 60, 61, 62, 1er étage, plan de l'assise 20bis des clavages et d'une partie de l'assise 21, tout en villiers-adam.
    - Maçonnerie, 1911; 2011/001/3434; Dessin monochrome sur bleu d'architecte (papier-contact photosensible), dimensions: 549 x 1013 mm.
      Calepin n°126. 2e lot, façade sur jardin (partie en avant corps), 1er étage, plan de la 21e assise et des clavages, tout en villiers-adam.
    - Maçonnerie, 1911; 2011/001/3435; Dessin monochrome sur bleu d'architecte (papier-contact photosensible). Document fragile ou abîmé., dimensions: 500 x 1087 mm.
      Calepin n°127. 2e lot, façade sur jardin, (partie en avant corps), 1er étage, plan de la 22e assise, tout en villiers-adam.
    - Maçonnerie, 1911; 2011/001/3436; Dessin monochrome sur bleu d'architecte (papier-contact photosensible), dimensions: 375 x 1112 mm.
      Calepin n°128. 2e lot, façade sur jardin, (partie en avant corps), plan de la 23e assise, tout en villiers-adam.
    - Maçonnerie, 1911; 2011/001/3437; Dessin monochrome sur bleu d'architecte (papier-contact photosensible), dimensions: 399 x 1040 mm.
      Calepin n°130. 2e lot, façade sur jardin, (partie en avant corps), piles n°59, 60, 61, 62, élévation extérieure côté jardin.
    - Maçonnerie, 1911; 2011/001/3438; Dessin monochrome sur bleu d'architecte (papier-contact photosensible), dimensions: 380 x 955 mm.
      Calepin n°135. 2e lot, façade sur jardin, tourelles.
    - Baie, novembre 1913; 2011/001/3454; Dessin monochrome sur bleu d'architecte (papier-contact photosensible). Document fragile ou abîmé., dimensions: 760 x 1055 mm.
      1er étage, bâtiment sur jardin, porte en fer et bronze pour l'entrée des Médailles.
    - Baie, décembre 1913; 2011/001/3455; Dessin monochrome sur bleu d'architecte (papier-contact photosensible), dimensions: 721 x 932 mm.
      1er étage, bâtiment sur jardin, porte en fer et bronze pour l'entrée des Médailles, détail du butoir, grandeur d'exécution.
    - Baie, novembre 1913; 2011/001/3456; Dessin monochrome sur bleu d'architecte (papier-contact photosensible). Document fragile ou abîmé., dimensions: 736 x 1074 mm.
    - Baie, 08 janvier 1915; 2011/001/3508; Dessin monochrome sur bleu d'architecte (papier-contact photosensible), dimensions: 632 x 732 mm.
      Bâtiment sur jardin, grilles en fer forgé au 1er étage, plan et élévation des serrures, grandeur d'exécution.
    - Baie, 08 janvier 1915; 2011/001/3509; Dessin monochrome sur bleu d'architecte (papier-contact photosensible), dimensions: 680 x 987 mm.
      Bâtiment sur jardin, 3 grilles en fer forgé au 1er étage, détail de la frise haute.
    - Baie, 08 janvier 1915; 2011/001/3529; Dessin monochrome sur bleu d'architecte (papier-contact photosensible), dimensions: 615 x 710 mm.
      Bâtiment neuf sur jardin, trois grilles en fer forgé au 1er étage, butoir en bronze fondu reposant sur les entretoises en fer.
    - Baie, sans date [1850/1940]; 2011/001/3688; Dessin aquarellé sur papier, ajout de calque collé. Document fragile ou abîmé. Calque décollé et/ou déchiré, dimensions: 540 x 722 mm.
      Pavillon de l'escalier.
    - Maçonnerie, 1910; 2011/001/3706; Dessin monochrome sur bleu d'architecte (papier-contact photosensible). Document fragile ou abîmé. Traces de moisissures (testées inactives), dimensions: 482 x 960 mm.
      Calepin n°102. 2e lot, façade sur jardin, tourelle et partie en arrière corps et raccordement avec le vieux bâtiment, 1er étage.
    - Sol: plancher, 05 août 1910; 2011/001/4130; Dessin polychrome sur papier, dimensions: 445 x 755 mm.
      Bâtiment sur jardin, chainage du plancher bas du 1er étage.
    - Maçonnerie, 1910; 2011/001/4249; Dessin monochrome sur bleu d'architecte (papier-contact photosensible), dimensions: 488 x 1331 mm.
      Calepin n°083. 2e lot, façade sur jardin (partie en avant-corps), 1er étage, 14e assise.
    - Baie, 01 décembre 1914; 2011/001/4274; Dessin monochrome sur bleu d'architecte (papier-contact photosensible). Document fragile ou abîmé., dimensions: 855 x 1069 mm.
      Bâtiment neuf sur jardin, grilles en fer forgé avec partie courante, au 1e étage entre colonnes.
    - Baie, 06 janvier 1915; 2011/001/4281; Dessin monochrome sur bleu d'architecte (papier-contact photosensible), dimensions: 860 x 1080 mm.
      Bâtiment neuf sur jardin, grilles en fer forgé avec partie ouvrante, au 1e étage entre colonnes.
    - Baie, 11 février 1915; 2011/001/4289; Dessin polychrome sur bleu d'architecte (papier-contact photosensible), dimensions: 845 x 1077 mm.
      Bâtiment neuf sur jardin, grilles en fer forgé avec partie ouvrante au 1e étage entre colonnes.
    - Baie, sans date [1915]; 2011/001/4376; Dessin monochrome sur bleu d'architecte (papier-contact photosensible). Lacunes, dimensions: 860 x 1235 mm.
      Bâtiment sur jardin, 1e étage, grille côté de la salle Ovale.
    - Relevé des cotes, sans date [1850/1940]; 2011/001/4790; Dessin polychrome sur calque ou papier transparent. Document fragile ou abîmé. Lacunes, dimensions: 375 x 855 mm.
      1er étage.
    - Sol: plancher, 16 janvier 1911; 2011/001/1958; Dessin monochrome sur papier, dimensions: 736 x 1060 mm.
      Plancher haut du 1er étage au-dessus des Globes.
- Comble
  - Baie, 09 décembre 1912; 2011/001/3914; Dessin monochrome sur papier, dimensions: 915 x 958 mm.
    Comble
    Porte en fer cintrée de la tourelle donnant accès au chéneau en fer du comble, côté du jardin.
  - Baie, 09 décembre 1912; 2011/001/3916; Dessin monochrome sur papier, dimensions: 976 x 977 mm.
    Lucarnes, côté sur jardin.
  - Couverture, sans date [1850/1940]; 2011/001/4252; Dessin monochrome sur bleu d'architecte (papier-contact photosensible). Document fragile ou abîmé., dimensions: 975 x 1030 mm.
    Bâtiment sur le jardin, coupe grandeur du chéneau en fonte n°23 encaissé dans la pierre avec partie retrécie au droit de chaque vase.
  - Sol: plancher, 24 septembre 1914; 2011/001/4260; Dessin monochrome sur bleu d'architecte (papier-contact photosensible), dimensions: 947 x 1560 mm.
    Bâtiment sur jardin, plancher en fonte du comble, grande salle côté tourelle.
  - Sol: plancher, 27 juin 1914; 2011/001/4272; Dessin monochrome sur bleu d'architecte (papier-contact photosensible), dimensions: 945 x 1567 mm.
    Bâtiment sur jardin, plancher en fonte du comble, grande salle, côté tourelle.
  - Baie, sans date [1850/1940]; 2011/001/4377; Dessin monochrome sur bleu d'architecte (papier-contact photosensible). Lacunes, dimensions: 883 x 945 mm.
    Lucarnes (côté du jardin), détails des armatures.
  - Baie, 05 novembre 1907; 2011/001/0240; Dessin polychrome sur papier, dimensions: 453 x 754 mm.
    Epi couronnant les lucarnes sur le jardin.
  - Mobilier: casiers, 25 mai 1914; 2011/001/0410; Dessin polychrome sur calque collé sur papier, dimensions: 415 x 755 mm.
    Bâtiment sur jardin, combles, travée de la tourelle, casiers à gauche du chassis de toit, côté salle Ovale.
  - Sol: parquet, 27 décembre 1912; 2011/001/0446; Dessin aquarellé sur calque collé sur papier, dimensions: 400 x 745 mm.
    Bâtiment sur jardin, lambourdage de l'étage des combles.
  - Projet coté, 12 janvier 1911; 2011/001/0449; Dessin polychrome sur papier, dimensions: 455 x 742 mm.
    Bâtiment sur le jardin, coupe du comble sur le Grand escalier.
  - Baie, 18 février 1911; 2011/001/0455; Dessin polychrome sur papier, dimensions: 487 x 670 mm.
    Bâtiment sur le jardin, tambour en fer à l'arrivée au comble de l'escalier en tourelle.
  - Mobilier: casiers, sans date [1850/1940]; 2011/001/0656; Dessin aquarellé sur papier, dimensions: 384 x 492 mm.
    Comble du pavillon Sud-Est, 2 casiers-tables semblables.
  - Couverture, sans date [1850/1940]; 2011/001/1188; Dessin monochrome sur papier, dimensions: 556 x 805 mm.
    Comble du bâtiment sur le jardin, détails des fermettes formant hausses aux extrémités de la lanterne vitrée sur le Grand escalier.
  - Couverture, sans date [1850/1940]; 2011/001/1519; Dessin monochrome sur papier. Document fragile ou abîmé., dimensions: 314 x 1035 mm.
    Comble du bâtiment sur le jardin, Section grandeur de la gaîne recevant le paratonnerre au droit des fermettes formant hausses aux extrémités de la lanterne de la grande salle.
  - Couverture, sans date [1850/1940]; 2011/001/1530; Dessin monochrome sur papier, dimensions: 638 x 729 mm.
    Comble du bâtiment sur le jardin, détails des potelets des fermes O P montrant la rivière et les trous d'attachement à réserver pour la fixation des cloisons vitrées et grillagées.
  - Mobilier: casiers, 18 mai 1914; 2011/001/1868; Dessin aquarellé sur papier, dimensions: 730 x 1073 mm.
    Bâtiment sur jardin, casiers et plancher en caille-boti du comble, angle côté de la tourelle.